# 非同一控制下企业合并

提问人：dumingrain 时间：2018-05-29 15:20:00
陈版主，您好！咨询一个问题，我们现在收购一家企业，这家企业是新设立的，和我们公司没有关系，当时原股东以货币和实物评估后出资设立，设立时间为 2017 年 12 月 18 日，我们收购的时间为 2017 年 12 月 23 日，公司是新设的，实物资产的评估日期为 2017 年 9 月30 日，所以收购时没有重新再评估，设立到收购只有一笔交易。此次收购价为 8000 万，企业净资产为 6050 万，其中有 50 万为原出资时形成的资本公积，我们此次将合并日定为 2017 年 12 月 31 日，在合并报表时，这 50 万应该是体现在资本公积还是商誉里呢？还有，将合并日放在 12 月 31 日是否可行？（股权转让款已经支付）

回答人：chenyiwei
被收购公司是否构成“业务”？本企业对其收购目的是什么，是构成同一控制下的交易还是非同一控制下的交易？收购日确定为 12 月 23日的具体依据是什么？

提问人：dumingrain 时间：2018-05-29 22:51:26
公司原来是准备收购该企业的母公司，但是由于有母公司历史沿革有些问题，所以才准备由母公司将有效的资产包括商标投资新设子公司，我们来收购子公司。当时款项是签订初步收购意向时支付了80%，后续正式签订协议后后支付20%， 12 月 23 日是正式签订相关股权转让协议并支付20%的日期。由于从 12 月 23 日至 31 日只发生一笔交易，工商变更 12 月 27 日，为了便于核算，将合并日定在 12月 31 日，您看是否合适？如果合适，则合并日前形成的 50 万资本公积，在合并报表里我的理解应该是体现是在商誉里吧

回答人：chenyiwei
1 、可以认可 12 月 23 日为购买日，按年末数据模拟。 2 、在确定该新公司构成“业务”的前提下，如果是非同一控制下合并，则按收购价款与购买日该新公司可辨认净资产（含商标等无形资产）公允价值之间的差额为商誉。